【裁判字號】    90,訴,109
【裁判日期】    900501
【裁判案由】    毒品危害防制條例
【裁判全文】
臺灣士林地方法院刑事判決                            九十年度訴字第一九號
    公  訴  人  臺灣士林地方法院檢察署檢察官
    被      告  甲○○
右列被告因毒品危害防制條例案件，經檢察官提起公訴 (九十年度毒偵字第一八六號
)，本院判決如左：
    主  文
甲○○連續施用第一級毒品，處有期徒刑陸月，如易科罰金，以佰元折算壹日，扣
案之海洛因壹包（淨重○‧一公克）沒收銷燬、注射針筒壹支沒收；又連續施用第二
級毒品，處有期徒刑月，如易科罰金，以佰元折算壹日；應執行有期徒刑陸月，
如易科罰金，以佰元折算壹日，扣案之海洛因壹包（驗餘淨重○‧一公克）沒收銷
燬、注射針筒壹支沒收。
    事  實
一、甲○○曾於八十八年間因因毒品危害防制條例案件，經判處有期徒刑六月，於八
    十九年十二月十五日易科罰金執行完畢（不構成累犯）。其前因施用毒品案件，
    經本院以八十七年度毒聲字第一九六號裁定，送勒戒處所觀察、勒戒後，認無繼
    續施用毒品傾向，經臺灣士林地方法院檢察署檢察官於八十七年七月二十二日以
    八十七年度偵字第六一三二號不起訴處分確定。復因施用毒品案件，經本院以八
    十七年毒聲字第一一○四號裁定，送勒戒處所觀察、勒戒後，認有繼續施用毒品
    傾向，經本院於以八十八年度毒聲字第五五號裁定令入戒治處所，施以強制戒治
    一年。被告於八十九年九月一日戒治期滿後，詎又基於施用第一級毒品、第二級
    毒品之概括犯意，自八十九年十一月間起至九十年一月十五日止，連續在台北市
    士林區○○○路○段二六二巷一九號一樓居所（起訴書誤載為延平北路八段二四
    二巷臨六八號一樓），以其所有之注射針筒施用第一級毒品海洛因，約每日一次
    。又於同上之期間內，在同址施用第二級毒品安非他命，約每半個月一次。嗣於
    九十年一月十六日下午三時許，在上開居所，因管區員警前往查戶口，知情其係
    列管之煙毒犯，且發現其精神狀況不佳，而勸諭其如有施用毒品，最好自首戒除
    ，甲○○因而心生悔意，在警察尚未發覺其施用毒品前，主動向前開員警坦承施
    用毒品，並主動交出第一級毒品海洛因（淨重○點一公克），及其所有供施用海
    洛因所用之注射針筒一支，甲○○並接受裁判。其三犯毒品危害防制條例第十條
    第一項、第二項之罪，嗣經檢察官聲請由本院以九十年毒聲字第七六號裁定送強
    制戒治。
二、案經甲○○自首犯罪，由臺北市政府警察局士林分局移送臺灣士林地方法院檢察
    署檢察官偵查起訴。
    理  由
一、右揭事實業據被告甲○○坦承不諱，復有第一級毒品海洛因（淨重○點一公克）
    、注射針筒一支扣案可佐，該扣案之毒品，經鑑驗確屬海洛因無訛，有法務部調
    查局九十年三月七日九○陸（一）字第九○一三五九五六號鑑驗通知書一份在卷
    足憑，被告自首時所採集之尿液，經送鑑定，呈安非他命及嗎啡陽性反應，有臺
    北市立療養院煙毒尿液檢驗報告書一份附卷可稽，被告前因施用毒品案件，經本
    院裁定，送勒戒處所觀察、勒戒後，認無繼續施用毒品傾向，經臺灣士林地方法
    院檢察署檢察官於八十七年七月二十二日以八十七年度偵字第六一三二號不起訴
    處分確定。復因施用毒品案件，經本院以八十七年毒聲字第一一○四號裁定，送
    勒戒處所觀察、勒戒後，認有繼續施用毒品傾向，經本院於以八十八年度毒聲字
    第五五號裁定令入戒治處所，施以強制戒治一年，有不起訴處分書及台灣高等法
    院檢察署刑案紀錄簡覆表一份附卷可參。本件事證明確，被告犯行洵堪認定。
二、按施用毒品經觀察勒戒後，無繼續施用毒品傾向者，檢察官為不起訴處分後，五
    年內再施用毒品，經觀察勒戒，認有繼續施用毒品傾向或三犯以上者，應進入訴
    訟程序審理，毒品危害防制條例第二十條第三項定有明文，本件被告三犯施用毒
    品罪，符合上開規定，合予敘明。核被告所為係犯毒品危害防制條例第十條第一
    項、第二項之罪。被告持有第一級毒品海洛因之行為已為施用毒品海洛因之行為
    吸收，不另論罪。被告先後多次施用第一級毒品海洛因、第二級毒品安非他命之
    行為，均時間緊接，所犯各係構成要件相同之罪，顯各係出於概括之犯意為之，
    均為連續犯，爰依刑法第五十六條之規定各論以一罪，並分別加重其刑。被告對
    未發覺之犯罪自首，之後並接受裁判，應依刑法第六十二條前段規定減輕其刑，
   並先加後減。被告所犯連續施用第一級毒品罪，與連續施用第二級毒品罪間，犯
    意各別，行為互異，應分論併罰。另按被告犯罪後，刑法第四十一條業已修正為
    「犯最重本刑為五年以下有期徒刑以下之罪，而受六個月以下有期徒刑或拘役之
    宣告，因身體、教育、職業、家庭之關係或其他正當事由，執行顯有困難者，得
    以一元以上三元以下折算一日，易科罰金。但確定因不執行所宣告之刑，難收矯
    正之效，或難以維持法秩序者，不在此限。併合處罰之數罪，均有前項情形，其
    應執行之刑逾六月者，亦同」，於九十年一月十日公布，同年一月十二日施行，
    是被告犯後法律已有變更，比較新舊法，以修正後之刑法第四十一條第一項較有
    利於被告，自應適用新法。爰審酌被告犯罪之動機、施用毒品情形、生活狀況、
    智識程度、犯罪所生之損害，及犯罪後態度等一切情狀，量處主文所示之刑，並
    定其應執行刑。扣案毒品海洛因（淨重零點一公克）係屬毒品，依法宣告沒收銷
    燬。扣案之針筒一支，為被告所有且供犯罪所用，業據其供明在卷，依法宣告沒
    收。
據上論斷，應依刑事訴訟法第二百九十九條第一項前段、毒品危害防制條例第十條第
一項、第二項、第十八條第一項、刑法第二條第一項前段、第十一條、第五十六條、
第六十二條前段、第四十一條第一項前段、第五十一條第五款、第三十八條第一項第
二款、罰金罰鍰提高標準條例第二條，判決如主文。
本案經檢察官陳俊宏到庭執行職務
中      華      民      國      九十      年      五      月    一    日
                                  臺灣士林地方法院刑事第四庭
                                      法  官
右正本證明與原本無異。
如不服本判決，應於判決送達後十日內，向本院提出上訴狀。
                                          書記官
中      華      民      國      九十      年      五      月    一    日


司法院資訊處製作；財團法人民間司法改革基金會備份。
